



Profesional MÉDICO CIRUJANO especializado en Urgencias, con excelencia en diagnósticos oportunos y precisos, actitud empática y profesional con una excelente atención al paciente, experiencia tanto en el ámbito público y privado. Soy una persona con un alto nivel de responsabilidad, lo que demuestra mi desempeño, eficiencia y sentido humanitario, lo que me otorga sensibilidad y tacto para relacionarme con los pacientes, capaz de cumplir con las exigencias que requiere la institución, con capacidad de seguir creciendo como tanto en lo personal como en lo profesional.

CONTACTO

C +51 915 905 867

☑ Vanessamax29@outlook.com

Av. Teniente Jiménez, 150
Urb. La Campiña Chorrillo

DATOS PERSONALES

Carnet de Extranjería N°003083975 Nacionalidad Venezolana Fecha de nacimiento 29/02/1980 Edad 44 años Estado civil Soltera

APTITUDES

- Alto nivel de responsabilidad y compromiso
- Comunicación e interacción eficaz
- Paciencia
- Fuertes habilidades de organización y planificación

EXPERIENCIA LABORAL

SUIZA ALERTA – Lima. Médico Cirujano | 2022 - 2024

- Desempeñando labor en urgencias y emergencias a niños, adolescentes y adultos
- Auto Consulta
- Tópico (Congreso de la República)

SISOL SALUD - Lima. Médico Cirujano | 2021 - 2022

EPESALUD SERVICIOS DE AMBULANCIAS - Lima. Médico Cirujano | 2020-2021

CENTRO DIAGNÓSTICO INTEGRAL FABRICIO OJEDA- Venezuela. Médico Cirujano | 2015 - 2018

HOSPITAL UNIVERSITARIO LUIS RAZZETTI - Vzla. Médico Cirujano (Internado Rotatorio) | 2012 - 2014

FORMACIÓN

UNIVERSIDAD CENTRAL DE VENEZUELA Titulada, Médico Cirujano | 2012

U.E FRANCISCO SALIAS

Bachiller en Ciencias | 1998

U.E CREACIONES VALLE VERDE Certificado, Educación Primaria

CURSOS CERTIFICADOS

- Administración de desastres.
- Cursos Estéticos (Plasma rico en plaquetas hidrolipoclasia convencional).
- Cursos de BLS y ACLS 03
- Curso de Salud Ocupacional
- Bombas de Infusión y Manejo de Inotrópicos